【裁判字號】    95,聲,429
【裁判日期】    950320
【裁判案由】    停止執行
【裁判全文】
臺灣高雄地方法院民事裁定               95年度聲字第429號
聲  請  人  乙○○
                      凱旋路2.
相  對  人  甲○○○
當事人間聲請停止執行事件，本院裁定如下：
    主  文
聲請人供擔保新台幣參拾參萬柒仟捌佰元後，本院九十四年度執
字第五九六八０號強制執行事件，關於聲請人部分之強制執行程
序，於本院九十五年度訴字第八四二號債務人異議之訴事件判決
確定前，應暫予停止。
    理  由
一、聲請意旨略以：相對人前以本院於民國94年3 月10日94年度
    拍字第222 號拍賣抵押物裁定，向本院聲請對聲請人所有坐
    落高雄縣鳳山市道○○段1071之1 、1071之14、1071之15地
    號、權利範圍均為7 分之1 之土地為強制執行，經本院以94
    年度執字第59680 號強制執行事件受理，並查封上開土地在
    案。惟聲請人已於94年3 月17日，以抵押權所擔保之債權不
    存在，抵押權不成立為由，提起債務人異議之訴，現由本院
    以94年度訴字第842 號民事事件受理在案，爰依強制執行法
    第18條第2 項之規定，聲請准供擔保後停止強制執行。
二、按有回復原狀之聲請，或提起再審或異議之訴，或對於和解
    為繼續審判之請求，或提起宣告調解無效之訴，撤銷調解之
    訴，或對於法院依強制執行法第4 條第1 項第5 款之裁定提
    起抗告時，法院因必要情形或依聲請定相當並確實擔保，得
    為停止強制執行之裁定，強制執行法第18條第2 項定有明文
    。又法院裁定准許停止強制執行所定之擔保金，係備供債權
    人因停止執行所受損害之賠償，其數額應依標的物停止執行
    後，債權人未能即時受償或利用該標的物所受之損害額，或
    其因另供擔保強制執行所受之損害額定之，非以標的物之價
    值或其債權額為依據。（最高法院91年度台抗字第429 號裁
    定意旨參照）
三、經查：聲請人係以兩造間之抵押權不成立為由，提起債務人
    異議之訴，聲請停止本院94年度執字第59680 號強制執行程
    序，此經本院調取上開執行卷宗及本院95年度訴字第842 號
    債務人異議之訴事件卷宗核閱屬實，是聲請人聲請停止執行
    ，即屬有據。又相對人聲請強制執行之債權額為新臺幣（下
    同）51萬元及自75年9 月25日起至清償日止按月息2 分計算
    之利息，惟依民法第205 條之規定，債權人對於超過年利率
    20 %部分之利息無請求權，是以，依年利率20% 計算相對人
    所得請求之利息至本院所定拍賣日95年3 月24日止，相對人
    聲請強制執行之債權額總計為2,499,000 元（計算式：510,
    000+510,000 ×20% ×19.5=2,499,000），而上開強制執行
    程序中所查封之聲請人之上開土地鑑定價格為2,252,000 元
    ，經審閱上開執行卷宗無訛，則相對人因停止執行所受之損
    害，應為無法拍賣上開土地取償之損害，是本件停止執行之
    擔保金之酌定，自應以聲請人遭查封之上開不動產價額為計
    算之依據。本院審酌聲請人遭查封之不動產價額為2,252,00
    0 元，相對人因停止執行致無法運用該筆款項，可能受有利
    息之損害，及聲請人提起之上開債務人異議之訴可上訴至第
    二審，依司法院頒布之各級法院辦案期限實施要點，第一、
    二審辦案期限合計為3 年又4 個月，而本案爭點在於聲請人
    主張抵押權不成立有無理由等情，預估至訴訟確定約需時3
    年，上開相對人可能受償數額以法定利息即年息5%計算為適
    當，故酌定擔保金額為337,800 元（計算式：2,252,000 ×
    5%×3=337,800） 。
四、依強制執行法第18條第2項，裁定如主文。
中    華    民    國    95    年    3     月    20    日
                  民事第五庭法  官  黃悅璇
為正本係照原本作成。
如對本裁定抗告須於裁定送達後10日內向本院提出抗告狀，並繳
納裁判費新台幣1,000元。
中    華    民    國    95    年    3     月    20    日
                            書記官  董明惠


司法院資訊處製作；財團法人民間司法改革基金會備份。
